nl: Gebruik opzetborstel: Dagelijkse reiniging; Diepe reiniging; Exfoliatie; Gevoelige huid; Andere
nb: Bruk av børstehode: Daglig rensing; Dyprensing; Eksfoliering; Sensitiv hud; Annet
es: Uso del cabezal del cepillo: Limpieza diaria; Limpieza profunda; Exfoliación; Piel sensible; Otros
en: Brush head usage: Daily cleansing; Deep cleansing; Exfoliation; Sensitive skin; Other
da: Brug af børstehoved: Daglig rensning; Dyb rensning; Eksfoliering; Følsom hud; Andet
ru: Назначение насадки для щетки: Ежедневное очищение; Глубокое очищение; Отшелушивание; Чувствительная кожа; Другое
ko: 브러시 헤드 용도: 데일리 클렌징; 딥 클렌징; 각질 제거; 민감성 피부; 기타
ro-RO: Utilizare cap perie: Curățare zilnică; Curățare profundă; Exfoliere; Piele sensibilă; Altele
tr: Fırça başlığı kullanımı: Günlük temizlik; Derin temizlik; Peeling; Hassas cilt; Diğer
sv: Användning av borsthuvud: Daglig rengöring; Djuprengöring; Exfoliering; Känslig hud; Övrigt
el: Χρήση κεφαλής πινέλου: Καθημερινός καθαρισμός; Βαθύς καθαρισμός; Απολέπιση; Ευαίσθητο δέρμα; Άλλο
sk-SK: Použitie hlavice kefy: Denné čistenie; Hlboké čistenie; Exfoliácia; Citlivá pokožka; Iné
th: การใช้งานหัวแปรง: ทำความสะอาดประจำวัน; ทำการความล้ำลึก; ขัดผิว; ผิวแพ้ง่าย; อื่นๆ
lt-LT: Šepečio galvutės paskirtis: Kasdienis valymas; Gilus valymas; Šveitimas; Jautri oda; Kita
zh-TW: 刷頭使用方式: 日常清潔; 深度潔淨; 去角質; 敏感肌膚; 其他
cs: Použití hlavice na kartáčky na čištění pleti: Každodenní čištění; Hloubkové čištění; Exfoliace; Citlivá pleť; Jiné
sl-SI: Uporaba glave krtačke: Dnevno čiščenje; Globinsko čiščenje; Piling; Občutljiva koža; Drugo
hu: Kefefej használata: Napi tisztítás; Mélytisztítás; Hámlasztás; Érzékeny bőr; Egyéb
zh-CN: 刷头使用: 日常清洁; 深层清洁; 去角质; 敏感肌肤; 其他
pt-PT: Utilização da cabeça da escova: Limpeza diária; Limpeza profunda; Esfoliação; Pele sensível; Outro
fi: Harjaspään käyttö: Päivittäinen puhdistus; Syväpuhdistus; Kuorinta; Herkkä iho; Muu
de: Verwendung des Bürstenkopfes: Tägliche Reinigung; Tiefenreinigung; Peeling; Empfindliche Haut; Sonstiges
pt-BR: Uso da cabeça da escova: Limpeza diária; Limpeza profunda; Esfoliação; Pele sensível; Outro
hr-HR: Namjena glave četke: Svakodnevno čišćenje; Dubinsko čišćenje; Eksfolijacija; Osjetljiva koža; Ostalo
bg-BG: Употреба на главата на четката: Ежедневно почистване; Дълбоко почистване; Ексфолиране; Чувствителна кожа; Други
ja: 替えブラシの用途: デイリークレンジング; ディープクレンジング; 角質除去; 敏感肌; その他
pl: Zastosowanie główki szczoteczki: Czyszczenie codzienne; Czyszczenie dogłębne; Złuszczanie; Skóra wrażliwa; Inne
it: Utilizzo della testa per spazzola: Detersione quotidiana; Pulizia profonda; Esfoliazione; Pelle sensibile; Altro
vi: Cách sử dụng đầu chuốt: Làm sạch hàng ngày; Làm sạch sâu; Tẩy da chết; Làn da nhạy cảm; Khác
fr: Utilisation de la tête de brosse: Nettoyage quotidien; Nettoyage en profondeur; Exfoliation; Peau sensible; Autre